臺灣臺中地方法院刑事判決
109年度易字第2727號
公  訴  人  臺灣臺中地方檢察署檢察官
被      告  鄭群譯


選任辯護人  黃清濱律師
上列被告因偽造文書案件，經檢察官提起公訴（108年度偵續字
第196號），本院判決如下：
    主    文
鄭群譯無罪。
    犯罪事實
一、公訴意旨略以：被告鄭群譯係址設臺中市○區○○街0號「光恒
    藥局」之負責人，並任藥師，為從事業務之人。自民國107
    年3月27日起至108年2月26日止，明知如附表所示之藥物均
    係管制藥品，依規定須登載每日收支結存之情形，竟基於明
    知為不實之事項而登載於業務上文書之單一犯意，在其業務
    上應作成之「管制藥品收支結存明細報表」及「管制藥品收
    支結存申報總表」上，接續不實登載如附表所示之結存數量
    ，而造成如附表所示之藥品顆數之結存差異，而足以生損害
    衛生福利部食品藥物管理署(下稱食藥署)、臺中市政府衛生
    局監督管理管制藥物之正確性。嗣經臺中市政府衛生局會同
    臺中市政府警察局刑事警察大隊，於108年2月26日至上址藥
    局實施搜索並對現場管制藥品進行盤點，因而查悉上情。因
    認被告涉犯刑法第215條之業務上文書登載不實罪嫌。
二、按犯罪事實應依證據認定之，無證據不得認定犯罪事實；不
    能證明被告犯罪或其行為不罰者，應諭知無罪之判決，刑事
    訴訟法第154條第2項及第301條第1項分別定有明文。次按認
    定不利於被告之事實，應依積極證據，倘積極證據不足為不
    利於被告事實之認定時，即應為有利於被告之認定；事實之
    認定應憑證據，如未能發現相當證據，或證據不足以證明，
    即不能以推測或擬制之方法，以為裁判基礎；而認定犯罪事
    實所憑之證據，包括直接證據與間接證據，無論直接或間接
    證據，其為訴訟上之證明，須於通常一般之人均不致有所懷
    疑，可得確信其為真實之程度者，始可據為有罪之認定。倘
    其證明尚未達到此一程度，而有合理之懷疑存在，致使無從
    形成有罪之確信，根據罪疑唯輕、罪疑唯有利被告之原則，
    即不得遽為不利被告之認定（最高法院30年上字第816號、4
    0年台上字第86號、76年台上字第4986號判例意旨參照）。
    復按刑事訴訟法第161條第1項規定：檢察官就被告犯罪事實
    ，應負舉證責任，並指出證明之方法。因此，檢察官對於起
    訴之犯罪事實，應負提出證據及說服之實質舉證責任。倘其
    所提出之證據，不足為被告有罪之積極證明，或其指出證明
    之方法，無從說服法院以形成被告有罪之心證，基於無罪推
    定之原則，自應為被告無罪判決之諭知（最高法院92年台上
    字第128號判例意旨參照）。
三、按刑事訴訟法第308條規定：「判決書應分別記載其裁判之
    主文與理由；有罪之判決並應記載犯罪事實，且得與理由合
    併記載。」，同法第310條第1款規定：「有罪之判決書，應
    於理由內分別情形記載左列事項：一、認定犯罪事實所憑之
    證據及其認定之理由。」，及同法第154條第2項規定：「犯
    罪事實應依證據認定之，無證據不得認定犯罪事實。」。揆
    諸上開規定，刑事判決書應記載主文與理由，於有罪判決書
    方須記載犯罪事實，並於理由內記載認定犯罪事實所憑之證
    據及其認定之理由。所謂認定犯罪事實所憑之「證據」，即
    為該法第154條第2項規定之「應依證據認定之」之「證據」
    。在無罪判決書內，因檢察官起訴之事實，法院審理結果，
    認為被告犯罪不能證明，而為無罪之諭知，被告並無檢察官
    所起訴之犯罪事實存在，既無刑事訴訟法第154條第2項所規
    定「應依證據認定之」事實存在，因此，判決書僅須記載主
    文及理由，而理由內記載事項，為法院形成主文所由生之心
    證，其論斷僅要求與卷內所存在之證據資料相符，或其論斷
    與論理法則無違，通常均以卷內證據資料彈劾其他證據之不
    具信用性，無法證明檢察官起訴之事實存在，所使用之證據
    並不以具有證據能力之證據為限，是以本件被告既經本院認
    定無罪，爰不論述所援引有關證據之證據能力，合先敘明。
四、公訴意旨認被告鄭群譯涉犯刑法第215條之業務登載不實罪
    嫌，無非係以被告之供述、臺中市政府警察局刑事警察大隊
    搜索扣押筆錄、扣押物品目錄表、扣案之管制藥品處方箋、
    帳冊、進貨單、管制藥品收支結存簿冊、行動電話及電腦主
    機、臺中市食品藥物安全處108年4月2日中市衛食藥字第108
    0005602號函、108年5月22日中市衛食藥字第1080009160號
    函、臺中市食品藥物安全處108年2月26日工作稽查紀錄表、
    盤點數量清冊、機構總歸戶勾稽報表、管制藥品認購憑證等
    資料為據。
五、訊據被告鄭群譯堅詞否認有何上開犯行，辯稱：我每天都有
    按照處方箋及盤點數量登載，我習慣隔天早上上班前，把前
    一天的處方箋及使用數量登載在手寫的管制藥品收支結存簿
    冊，光恒藥局的病人都是拿紙本處方箋來領藥，我向藥商購
    買的管制藥品數量也要登記，而有收入與支出的概念，盤點
    是要計算使用數量，我每年1月須申報前一年度收支結存情
    形；本案臺中市衛生局的計算方式有錯誤，因為光恒藥局不
    只接受光恒診所的處方箋，還有接受其他醫院及診所的處方
    箋，衛生局若沒有計算到其他診所或醫院的處方箋，清點的
    數量就會缺少；我都是本於認知據實登載，並無明知為不實
    事項仍登載的情形，衛生局的資料數據未必正確，我很冤枉
    等語(見本院卷第55至59、201至211、329至365、394至417
    頁)。辯護人則為被告辯護意旨略以：業務上文書登載不實
    罪，必須基於故意，登載有誤部分衛生局已經對被告為罰鍰
    之行政處分，若要論被告故意犯業務上文書登載不實罪實在
    過於嚴苛，就管制藥品有附表所示數量落差部分，大多數是
    多出藥品顆數，多餘的部分是沒有犯罪動機的，管制藥品之
    所以需要管制是要防止沒有醫師處方箋恣意出售而缺少，藥
    師太忙，簿冊登載上沒有辦法每個數字都很精準；檢察官起
    訴書附表共列有17種，經法院勘驗有其他醫療院所處方箋而
    未登載的情形有編號1、編號6，另附表編號2與4之間因為相
    同成分劑量而可相互替代、編號10、14分別有相同成分劑量
    之藥物可替代，編號5一整年只有少3顆，編號3是多2顆，可
    能是登載時有誤差，其他有多餘5、8、15、95顆，很有可能
    是病患沒吃完退回藥局，基於無罪推定原則，應判決被告無
    罪等語(見本院卷第418至419頁)。經查：
 (一)起訴書犯罪事實欄所書載被告不實登載如附表所示之結存
     數量在其業務上應作成之「管制藥品收支結存明細報表」
     及「管制藥品收支結存申報總表」上乙節，容有誤會：
　  1.如附表所示處方調劑量與實際結存量之差異統計表中各欄
      位之數據如何取得乙節，業經證人即任職於臺中市食品藥
      物安全處而參與本案稽查之人員許娟芳於本院110年9月6
      日審理時證稱：起訴書附表之「處方調劑量」欄是指依處
      方箋調劑，被告有用電腦紀錄處方明細，108年2月26日稽
      查及搜索扣押時有自光恒藥局的電腦中拷貝資料至光碟，
      拷貝當時光恒藥局的電腦系統本來就有分光恒診所及其他
      醫療院所的EXCEL表，當天也有扣案大量的處方箋紙本，
      但沒有核對；起訴書附表的「107/3/27-108/2/26(光恒診
      所)處方調劑量」數據是從前開拷貝出來的EXCEL表中，就
      「調劑日期」欄為篩檢，將區間設為107年3月27日至108
      年2月26日，以EXCEL之加總功能計算這段區間之總和；起
      訴書附表的「107/3/27-108/2/26購入數量」欄是從管制
      藥品之機構總歸戶勾稽報表中取得數據資料，藥局、藥品
      來源廠商都要建檔，可以相互勾稽核對；「108/2/26應結
      存量」欄是指到108年2月26日在藥局經計算應結存之藥物
      量，「簿冊登載結存量」是藥師人工填寫在簿冊上，有可
      能填寫錯；稽查當天的處方箋有寫在稽查紀錄上，且有與
      藥師確認哪些當天已經調劑，製作附表「108/2/26現場清
      點量」欄時已經計入等語(見本院卷第127至152頁)，復參
      以見臺中市食品藥物安全處之稽查人員於107年3月27日、
      108年2月26日曾至光恒藥局稽查確認清點管制藥品數量等
      情，有107年3月27日之管制藥品實地稽核現場紀錄表、管
      制藥品盤點數量清冊、臺中市食品藥物安全處訪談紀要、
      108年2月26日臺中市食品藥物安全處工作稽查紀錄表及手
      寫光恒藥局藥品清點表(見他字卷一第161至165頁，他字
      卷二第53至59頁)在卷可參；又佐以附表之相關欄位釋疑
      與計算方式，有臺中市食品藥物安全處於110年4月19日函
      覆本院之函文及新製之差異統計表在卷可佐(見本院卷第6
      9至72頁)，足見證人許娟芳計算光恒藥局處方調劑量與實
      際結存量之差異，係以107年3月27日至108年2月26日前後
      兩次稽查期間，以「107年3月27日之清點結存量」加計此
      段期間管制藥品「購入數量」，減去此段期間「處方調劑
      量」，得出「108年2月26日應結存量」，且於108年2月26
      日當場清點管制藥品數量而得出「108/2/26現場清點量」
      欄所載數字，兩者相較所得落差如「差異數量」欄所示，
      附表「108/2/26簿冊登載結存量」欄則係在被告每日就各
      該管制藥品支出與收入情形登載在「管制藥品收支結存簿
      冊」中之結存數量(於108年2月26日前最後一筆數字)。
　  2.又觀諸證人許娟芳於111年6月1日本院審理時證稱：起訴
      書所記載被告登載不實結存數量在「管制藥品收支結存明
      細報表」、「管制藥品收支結存申報總表」上，法官提示
      的卷證內並無上開兩種表，上開兩種表是藥局每年度向食
      藥署申報的資料，申報前一年度1月1日至12月31日整年度
      所有使用管制藥品的輸入與支出，申報總表只會有最後總
      數，就是申報日最後一天的總數，管制藥品收支明細報表
      則是藥局申報購買或調劑的資料，當初製作附表時有參考
      購買時間、顆數，中央設有管制藥品管理資訊系統，藥師
      每日調劑完要記載於簿冊，再至前開管制藥品管理資訊系
      統把簿冊登載的申報上去；起訴書附表是指107年3月27日
      至108年2月26日這段期間，該藥局管制藥品之輸入支出，
      簿冊結存量與現場真正結存量有落差部分，計算方式為以
      107年3月27日清點的結存量為基礎，加上從上開明細報表
      知曉之管制藥品購入數量，扣除自光恒藥局拷貝檔案中各
      管制藥品之調劑處方量得出應結存量，再與現場清點量做
      比對，附表中所謂不實之結存數量應該是指在管制藥品收
      支結存簿冊上登載之結存數量不實；而上開申報總表的區
      間是每年1月底前要向食藥署申報前一年整年度的(1月1日
      至12月31日)，上開申報總表、收支結存明細報表很難釐
      清登載情況，因為無法確定12月31日當天現場實際清點數
      量是否與被告所申報之結存數量相符，很難作推論，起訴
      書附表以108年3月27日去計算區間，是因為那天確實有現
      場清點過等語(見本院卷第396至404頁)，足見臺中市食品
      藥物安全處人員之所以認「108/2/26簿冊登載結存量」所
      載藥品顆數不實，乃因該「108/2/26簿冊登載結存量」欄
      之數字，核與臺中市食品藥物安全處人員以前揭方式(計
      算之區間為107年3月27日至108年2月26日前後兩次稽查期
      間)計算出之「108/2/26應結存量」欄所示之數字不符，
      且「108/2/26現場清點量」欄所載之數字又與「108/2/26
      應結存量」有「差異數量」欄所載之差異。又起訴書犯罪
      事實欄書載被告在其業務上應作成之「管制藥品收支結存
      明細報表」及「管制藥品收支結存申報總表」上，接續「
      不實登載」如附表所示之「結存數量」，而造成如附表所
      示藥品顆數之結存差異等語，然而，上開「管制藥品收支
      結存明細報表」及「管制藥品收支結存申報總表」乃被告
      申報前一年度之管制藥品收支情形，申報期間為107年1月
      1日至107年12月31日，核與起訴書附表之計算期間不同，
      是以如附表所示之結存數量並未登載在上開「管制藥品收
      支結存明細報表」及「管制藥品收支結存申報總表」，起
      訴書犯罪事實欄此部分所載實有違誤。又因107年12月31
      日並未至光恒藥局清點稽查，實無從確認被告所申報數字
      是否與107年12月31日現場實際藥品量不符，臺中市食品
      藥物安全處人員與公訴人就上開「管制藥品收支結存明細
      報表」及「管制藥品收支結存申報總表」所登載之數量究
      係哪種藥品、何欄位、有何不實等情形均未指明並舉證，
      亦無從認被告就上開「管制藥品收支結存明細報表」及「
      管制藥品收支結存申報總表」部分有何業務上文書登載不
      實之情事。
　  3.雖公訴檢察官於本院審理時主張起訴書犯罪事實欄應更正
      為「在其業務上應作成之管制藥品收支結存簿冊此種藥事
      法第59、60條所規範藥師應製作的簿冊上接續為不實之登
      載」等語。然按法院不得就未經起訴之犯罪審判，刑事訴
      訟法第268條定有明文。又同法第267條所謂檢察官就犯罪
      事實一部起訴者，其效力及於全部，係指已起訴之部分及
      未經起訴之部分，均應構成犯罪，並具有實質上或裁判上
      一罪關係者而言，若起訴部分與未起訴部分無實質上或裁
      判上一罪關係，或起訴之事實不構成犯罪，縱未起訴部分
      應構成犯罪，因無一部起訴效力及於全部可言，法院自不
      得對未經起訴部分予以審判，否則，即有未經請求之事項
      予以判決之違法（最高法院101年度台上字第5546號刑事
      判決意旨參照）；又按法律上一罪之案件，無論其為實質
      上一罪或裁判上一罪，在訴訟上均屬單一性案件，其刑罰
      權既僅一個，自不能分割為數個訴訟客體，縱僅就其一部
      分犯罪事實提起公訴，如構成犯罪，即與未起訴之其餘犯
      罪事實發生一部與全部之關係（即公訴不可分），法院對
      此單一不可分之整個犯罪事實，即應全部審判（即審判不
      可分）。故法院實際審判之範圍，較之起訴書狀所載，雖
      可能有所擴張，因其仍為起訴效力所及，即不生訴外裁判
      問題。惟此公訴不可分、審判不可分原則，皆以起訴之事
      實構成犯罪為前提，倘若被訴部分不構成犯罪，即與未起
      訴之其餘事實不發生一部與全部之關係，縱使未起訴部分
      應成立犯罪，因已無一部效力及於全部之可言，法院即不
      得就未起訴部分之犯罪事實予以論究（最高法院101年度
      台上字第991號刑事判決意旨參照）。查，本案起訴書犯
      罪事實欄所書載被告接續不實登載如附表所示之結存數量
      在上開「管制藥品收支結存明細報表」及「管制藥品收支
      結存申報總表」欄容有違誤等情，業已說明如前，則前開
      被訴部分既不構成犯罪，即與未起訴而由公訴人於本院審
      理時所主張被告係在其業務上應作成之「管制藥品收支結
      存簿冊」上接續為不實登載部分之事實不發生一部與全部
      之關係，縱使未起訴部分應成立犯罪，因已無一部效力及
      於全部之可言，本院尚不得就此未起訴部分之犯罪事實予
      以論究，附此敘明。 
 (二)另觀證人陳俊良於本院審理時證稱：我也是光恒藥局的藥
     師，被告是我的學長，也是同事，我是兼職，於星期四與
     星期五晚上上班而已，工作內容主要是調劑、發藥與衛教
     ，一般藥品主要在健保雲端藥歷系統登錄，管制藥品部分
     需記載當天消耗量有多少，但這部分是由被告負責，我當
     班時若有病患來領管制藥品，我會在小紙條上寫支出幾顆
     ，記載這種管制藥品總共消耗多少，下班前要確認還剩多
     少庫存量，光恒藥局有建置管制藥品的雲端系統，主要是
     被告在登載，我只有登載過1、2次，管制藥品收支結存簿
     冊是被告負責登錄管制藥品購入與支出部分等語(見本院卷
     第331至344頁)，足見光恒藥局星期四、五晚間係由證人陳
     俊良負責，其餘上班時間由被告負責，管制藥品收支情形
     則係由被告負責登載在管制藥品收支結存簿冊或登載在管
     制藥品雲端系統，證人陳俊良就其當班時所支出之管制藥
     品品項、數量係記載在小紙條上，讓隔日上班之被告進行
     登載等情，則證人陳俊良所記載管制藥品支出之小紙條既
     係置於桌面上，尚無法排除遭風吹走、被其他紙張或處方
     箋夾帶之可能性，是被告於翌日上班進行管制藥品登載時
     ，是否會有實際上已依處方箋調劑給藥，卻漏未登載在簿
     冊、雲端系統，造成現場清點管制藥品量有所缺少之情形
     ，實非無疑慮。
 (三)就被告前揭所辯附表「1107/3/27-108/2/26(光恒診所)處
     方調劑量」欄之記載恐有未正確登載其他醫療院所之處方
     調劑量部分：
　　1.觀諸證人陳俊良於本院審理時證稱：光恒藥局之處方箋不
      僅有光恒診所，尚有其他醫療院所之處方箋，不同醫療院
      所的處方箋會在另一處集中，之後再做校對分開登記，我
      只是記載在紙條上，最後由被告校對、登載及申報等語(
      見本院卷第346至350頁)；證人許娟芳於本院審理時證稱
      ：稽查當天自光恒藥局之電腦中所拷貝管制藥品處方調劑
      量檔案部分，光恒診所與其他醫療院所本來就是分開的檔
      案，經整理有三種藥物有其他醫療院所的處方箋，其他的
      沒有提供給我，我有製作新的附表(詳本院卷第71頁)，有
      「其他醫療院所處方箋」之欄位，的確有可能未登載到其
      他醫療院所的處方箋，要看當初藥師登載的情形或真實情
      況等語(見本院卷第135至141、203至211頁)，足見光恒藥
      局之處方調劑量確實包含光恒診所及其他醫療院所，且被
      告與證人陳俊良就其他醫療院所之處方箋係採另放置登載
      之方式。復參以證人許娟芳所製作詳細新版之光恒藥局處
      方調劑量與實際結存量之差異統計表，證人許娟芳就處方
      調劑量之欄位細分為光恒診所處方箋、其他醫療院所處方
      箋，且在說明欄說明計算方式，有該新版之差異統計表附
      卷可參(見本院卷第77頁)。
　　2.又經本院調取扣案物，將扣案之處方箋提示予被告、辯護
      人當庭確認，就附表編號1至17部分之藥品有無其他醫療
      院所之處方箋，再將之與稽查當日自光恒藥局電腦中所拷
      貝之管制藥品支出與購入明細檔案進行核對，當庭勘驗之
      結果為：自上揭於光恒藥局內拷貝之檔案A046013中，以
      關鍵字「卓謝秋菊」搜尋，均未見臺中醫院處方簽之107
      年4月11日、7月4日紀錄；以關鍵字「黃采華」搜尋107年
      3月14日、107年6月26日、107年8月1日未見紀錄；以關鍵
      字「葉茵」搜尋，未見中國醫藥學院處方簽之108年2月22
      日、11月3日、11月6日紀錄（抽出另放置本院卷證物袋內
      ）；自上揭光碟內A012458檔案中，以關鍵字「吳沛琦」
      搜尋未見紀錄（108年1月11日、1月29中國醫藥學院處方
      箋）；以關鍵字「蔣玉葉」搜尋未見紀錄（108年2月1日
      中國醫藥大學處方簽）；以關鍵字「葉維城」搜尋，未見
      107年3月15日紀錄（中國醫藥大學處方簽），只有105年9
      月19日紀錄等情，有本院勘驗筆錄及前述之處方箋在卷可
      佐(見本院卷第208至210、221至303頁)，足見就附表編號
      1、6所示之管制藥品確有存在光恒藥局內查有其他醫療院
      所開立之處方箋，且有領藥紀錄，藥師簽章負責之情形下
      ，並未登載於管制藥品支出與購入明細內，是被告此部分
      辯述尚非全然無據。
 (四)就辯護人主張起訴書附表編號2與4之間為相同成分、劑量
     可替代支出、編號10與藥品代碼藥品代碼AC278491之藥品
     間、編號14與藥品代碼A00000000號之藥品間可替代支出部
     分，觀諸證人陳俊良於本院審理時證稱：起訴書附表編號2
     的藥品成分與起訴書附表編號4之藥品成品若相同，藥師可
     以開立替代藥品，開哪一種出去就記載哪一種，例如醫師
     之處方箋是記載編號2，藥師實際上開立編號4，則在管制
     藥品系統上會登載支出編號4之藥品，簿冊記載與現場清點
     量若有落差，有可能是相同成分、同劑量的藥品有替代藥
     品而登載有出入，印象中起訴書附表2、4、5、8比較有在
     做互相替代藥物等語(見本院卷第344至346頁)；證人許娟
     芳於本院審理時證稱：辯護人所指起訴書附表編號2、4有
     互通性乙節是有可能的，相同成分劑量的藥品，藥師確實
     可以調配替代，起訴書附表編號2、4的成分與劑量是相同
     的沒錯，若藥師用另一個藥品替代，調劑量會算在另一個
     藥品上，例如處方箋是書載編號4，但藥師給病患編號2之
     藥品，導致編號4變多，編號2變少等語；復參以附表編號2
     、4之藥品成分與劑量相同，且附表編號2部分缺少559粒，
     附表編號4部分多餘560粒，兩者短少與多餘之數量十分相
     近，足見藥師確實有可能就同成分、同劑量之管制藥品間
     相互替代調劑給藥，而造成處方箋與實際調劑交付病患之
     藥品品項不同，倘此部分登載時疏於清楚註記，確有可能
     造成藥局內各該藥品之實際數量，核與以處方箋調劑量計
     算之應結存量有所落差，辯護人此部分辯護意旨並非全然
     無可採憑。
 (五)就被告前揭所辯附表「差異數量」欄為多餘者，有可能係
     病患將管制藥品退還部分，觀諸證人陳俊良於本院審理時
     證稱：於執業過程中，有遇過病患將未吃完的管制藥品退
     回藥局之情形，若病患退回5顆，會將這5顆用夾鏈袋裝起
     來放在管制藥品的櫃子裡，並且在小冊子內再加5顆，我自
     己會這樣做，至於簿冊上有無這樣紀錄我不清楚，或多或
     少有可能是病患退回時未記載，這樣簿冊記載與現場清點
     量就可能有落差等語(見本院卷第359至362頁)；證人許娟
     芳於本院審理時證稱：業界有聽過病患將管制藥品退回藥
     局之情形，食藥署有宣導要登載在管制藥品回收簿冊，讓
     臺中市衛生局去銷燬，若病患退回，要再調劑就必須寫到
     簿冊內，或寫在回收登記表，若藥師未登載在簿冊內，就
     有可能多出顆數來，但有的藥局確實有藥師不知道有這件
     事等語(見本院卷第405至408頁)，被告於本院審理時供稱
     ：我沒有填寫過回收簿冊這種表格，也沒辦法回憶是哪個
     病患有這個習慣，病人退回的管制藥品我會用夾鏈袋收好
     ，放回原位等語(見本院卷第406至407頁)，則在光恒藥局
     既存有病患退回管制藥品而未另行登載或註記在回收簿冊
     上之情形，確有可能造成各該管制藥品於稽查時當場清點
     之「實際數量」，多於以處方調劑量計算支出方式而得「
     應結存量」之情形，被告此部分所辯亦非全然無據。
六、綜上所述，公訴意旨雖因如附表所示之應結存量與現場清點
    量有「差異數量」欄所示之藥品數量差額，而認被告有不實
    登載結存數量在上開「管制藥品收支結存明細報表」及「管
    制藥品收支結存申報總表」之情形，然如附表所示簿冊登載
    結存量並未登載在上開「管制藥品收支結存明細報表」及「
    管制藥品收支結存申報總表」，且前後兩者之統計期間亦不
    同，已如前述；此外，如附表「108/2/26應結存量」之計算
    ，尚存有遺漏光恒診所以外醫療院所之調劑處方箋、藥師對
    於相同成分與劑量之藥品可以其他廠牌之藥物調劑給藥、病
    患退回管制藥品、證人陳俊良當班後被告翌日登載管制藥品
    支出數量時因故疏漏等可能，造成108年2月26日現場清點之
    管制藥品數量較應結存量有多餘或缺少之情形，是以公訴人
    所指出之證據與證明方法，尚無法證明被告有何明知為不實
    之事項，而登載於業務上作成之文書之情形，亦難以證明被
    告主觀上有何業務上文書登載不實之故意，是本件關於被告
    犯罪之證明，尚未達於通常一般之人均不致有所懷疑而得確
    信其為真實之程度，自無從說服本院形成有罪之心證，被告
    之犯罪尚屬不能證明，基於無罪推定之原則，即應為被告無
    罪之諭知。
據上論斷，應依刑事訴訟法第301條第1項，判決如主文。 
本案經檢察官盧美如提起公訴，檢察官黃元亨到庭執行職務。
中　　華　　民　　國　　111 　年　　6 　　月　　29　　日
                  刑事第三庭    法  官  吳孟潔
以上正本證明與原本無異。
如不服本判決應於收受送達後20日內向本院提出上訴書狀，並應
敘述具體理由；其未敘述上訴理由者，應於上訴期間屆滿後20日
內向本院補提理由書（均須按他造當事人之人數附繕本）「切勿
逕送上級法院」。
告訴人或被害人對於判決如有不服，具備理由請求檢察官上訴者
，其上訴期間之計算係以檢察官收受判決正本之日期為準。
　　　　                        書記官  林育蘋
中　　華　　民　　國　　111 　年　　6 　　月　　30　　日
                                
附表
光恒藥局處方調劑量與實際結存量之差異統計表           序號 藥品代碼 藥品名稱 成分 107/3/27  清點結存量 107/3/27-108/2/26(光恒診所 )處方調劑量 107/3/27- 108/2/26 購入數量 108/2/26應結存量 108/2/26簿冊登載結存量 108/2/26現場清點量 差異數量 1 A012458 悠樂丁錠２公絲 Estazolam 436 7864.5 6500+1500=8000 571.5 469.5 488.5 缺少83粒 2 A042686 〝景德〝景安寧錠0.5毫克（三氮二氮平） Alprazolam 2708 22420.5 18000+3000=21000 1287.5 868.5 728.5 缺少559粒 3 A042770 〝美時〝妙而通持續釋放錠100公絲（鹽酸妥美度） Tramadol 118 0 0 118 118 120 多餘2粒 4 A044546 煩力平錠 ０．５公絲 Alprazolam 2988.5 27028.5 21000+3000=24000 -40 539 520 多餘560粒 5 A044684 〝十全〝樂眠膜衣錠10公絲 Zolpidem 3355 19764 15000+5000=20000 3591 3630 3588 缺少3粒 6 A046013 "信東" 樂比克膜衣錠7.5公絲 Zopiclone 110 97 600 613 53 53 缺少560粒 7 A046729 〝生達〝癒利舒盼錠 0.25毫克 Fludiazepam 510.5 3396 2600+600= 3200 314.5 329.5 329.5 多餘15粒 8 A057306 柔拍膜衣錠10毫克  Zolpidem 497.5 1917 2000 580.5 572.5 572.5 缺少8粒 9 A057779 〝五洲〝妥美亭膜衣錠  Tramadol 634.5 1350.5 840 124 125 125 多餘1粒 10 A058560 安心平錠0.5毫克 Lorazepam 834.5 3471 3000 363.5 330.5 330.5 缺少33粒 11 A058561 安心平錠2毫克  Lorazepam 1209 872 0 337 337 342 多餘5粒 12 B003077 〝羅氏〝 利福全0.5毫克錠  Clonazepam 290 4077 3000+1140=4140 353 363 363 多餘10粒 13 B021140 贊安諾錠０．５毫克  Alprazolam 98.5 761 700 37.5 9.5 9.5 缺少28粒 14 B021531 使蒂諾斯膜衣錠１０公絲  Zolpidem 363 9180 7800+1200=9000 183 197 197 多餘14粒 15 B023917 及通安錠 Tramadol 202 717 500+200=700 185 108 105 缺少80粒 16 B025713 戀多眠(R)錠 0.25毫克(法國廠)  Brotizolam 128 2631 2100+1000=3100 597 605 605 多餘8粒 17 A058337 樂息伴膠囊30毫克  Flurazepam 2285 1506 0 779 874 874 多餘95粒 107/3/27-108/2/26 差異量總計：缺少1354粒、多餘 710粒